---
title: "Assignment1"
author: '20150448'
date: '2021 3 20 '
output: html_document
---
## htwtbd 자료 설명  
* htwtbd00.csv : 2021년 온라인으로 수집한 연예인 신체계측자료  
  * n = 84, 여자 42명(배우40,가수1,개그맨1), 남자 42명(배우40,가수1,개그맨1)  

| *변수* | *설명*|  
|--------|-------|  
|name|이름|  
|gnd|성별(F,M). 이진 판별분석시 타겟|  
|byr|출생년도|  
|ht|키(cm) 회귀분석시 타겟|  
|wt|몸무게(kg)|  
|bd|혈핵형(A,B,AB,O)|  
|a|분야(actor,singer,comedian)|  

## 패키지 불러오기
```{r}
library(tidyverse)
library(gridExtra)
library(scales) #시각화 축 조정
library(skimr) #기초통계량+결측정보
library(naniar) #결측정보
library(corrplot) #상관계수시각화
```

## 데이터 읽어오기
```{r}
DF <- as.data.frame(read_csv('C:/Users/Sum/Desktop/Sumin/06.STUDY/DATA/R/datamining/htwtbd00.csv')) #tibble로 읽어와서 df로 변환하기
head(DF)
```
데이터의 차원 알아보기
```{r}
dim(DF)
```
데이터 구조 확인
```{r}
str(DF)
```

## 전처리  
* 나이를 계산해서 age컬럼 추가  
* 이산형 변수처리 : 문자변수(gnd,bd)를 factor화, {0,1}로 코딩된건 그냥 사용
```{r}
DF <- mutate(DF,
             age = 2021-byr,
             gnd = factor(gnd),
             bd = factor(bd),
             a = factor(a))
str(DF)
```

## 기초통계량, 결측파악  
* skimr::skim() : summary와 결측정보, groupby와 연결된다.  
* naniar::vis_miss() : 변수별 결측비율 시각화  
* naniar::miss_var_summary() : 변수별 결측비율 요약
```{r}
#전체에 대한 요약 통계량
skim(DF)
```
```{r}
#변수에 대한 결측비율 
naniar::vis_miss(DF)#결측치 시각화
naniar::miss_var_summary(DF) #결측치 요약약
```

```{r}
sum(complete.cases(DF))/nrow(DF)*100
```

완전 관측값 비율이 15%정도, 회귀분석계통 분석방법을 그대로 적용하게 되면 전체 자료의 15%밖에 사용하지 못한다.  

## 탐색  
### 단변량 탐색  
* 연속형 변수의 탐색
  * 수치요약 : 평균, 표준편차  
    * 시각화 : 히스토그램, density, 상자그림, rug
```{r}
summary(DF)
```

숫자 변수만 가지고, 평균과 표준편차 구하기
```{r}
summarize_if(DF, is.numeric, list(mn=mean, sd=sd),na.rm=TRUE)
```
키와 몸무게 두 컬럼만을 가지고 평균과 표준편차 구하기
```{r}
summarize_at(DF,c('ht','wt'),list(mn=mean,sd=sd),na.rm=TRUE)
```
숫자형 변수만 가지고 요약통계
```{r}
DF %>% dplyr::select_if(is.numeric) %>% skim()
```

그래프 그리기
```{r}
g1 <- ggplot(DF, aes(x=ht)) + geom_density() + geom_rug()
g2 <- ggplot(DF, aes(x=ht)) + geom_histogram(color='black', fill='white')
g3 <- ggplot(DF,aes(x=ht)) +   geom_histogram(aes(y=..density..),color='black',fill='white') + 
  geom_density(alpha=0.2,fill='#FF6666') + 
  geom_rug()
g4 <- ggplot(DF,aes(x=ht)) + geom_boxplot()
grid.arrange(g1,g2,g3,g4,nrow=2,ncol=2)
```

* 이산형 변수의 탐색  
  * 수치요약 : 빈도, 상대빈도  
  * 시각화 : 막대그래프  
  
factor 변수만 가지고 요약통계
```{r}
DF %>% dplyr::select_if(is.factor) %>% skim()
```
```{r}
table(DF$gnd)

#빈도표 작성
xtabs(~bd,data=DF)
xtabs(~a, data=DF)
```

그래프 그리기
```{r}
g1 <- ggplot(DF, aes(x=gnd)) + geom_bar()
g2 <- ggplot(DF, aes(x=gnd)) + geom_bar(aes(y=..count../sum(..count..))) + scale_y_continuous(labels = percent)
g3 <- ggplot(DF, aes(x=bd)) + geom_bar()
g4 <- ggplot(DF, aes(x=bd)) + geom_bar(aes(y=..count../sum(..count..))) + scale_y_continuous(labels = percent)

grid.arrange(g1,g2,g3,g4,nrow=2,ncol=2)
```

### 이변량 탐색
```{r}
DF %>% group_by(gnd) %>% dplyr::select_if(is.numeric) %>% skim()
```
```{r}
DF %>% group_by(gnd) %>% summarize_at(c('ht','wt'),list(mn=mean,sd=sd),na.rm=TRUE)

DF %>% group_by(gnd) %>% summarise_if(is.numeric, list(mn=mean, sd=sd),na.rm=TRUE)
```
그래프 그리기
```{r}
g1 <- ggplot(DF, aes(x=ht, col=gnd, fill=gnd)) + geom_density(alpha=0.5)
g2 <- ggplot(DF, aes(x=ht, col=gnd, fill=gnd)) + geom_histogram(alpha=0.5)
g3 <- ggplot(DF, aes(x=ht)) + geom_histogram() + facet_grid(gnd~.)
g4 <- ggplot(DF, aes(x=gnd, y=ht)) + geom_boxplot() + coord_flip() #뒤집기

grid.arrange(g1,g2,g3,g4,nrow=2,ncol=2)
```

T검정
```{r}
t.test(ht~gnd,data=DF, var.equal=TRUE)
summary(aov(ht~bd,dat=DF))
```

* 연속~연속
```{r}
R <- cor(DF %>% select_if(is.numeric),use='pairwise.complete.obs')
R
```
```{r}
sort(R['ht',],decreasing = TRUE)
```
```{r}
g1 <- ggplot(DF, aes(x=ftln,y=ht)) + geom_point(alpha=0.5)
g2 <- ggplot(DF, aes(x=ftln, y=ht, color=gnd, shape=gnd)) + geom_point(alpha=0.5)
g3 <- ggplot(DF, aes(x=bd, y=ht, color=gnd, shape=gnd)) + geom_point(alpha=0.5)
g4 <- ggplot(DF, aes(x=bd, y=ht, color=gnd, shape=gnd)) + geom_jitter(alpha=0.5)

grid.arrange(g1,g2,g3,g4,nrow=2, ncol=2)
```
```{r}
corrplot::corrplot.mixed(R,upper='ellipse',order='FPC')
```
```{r}
library(GGally)

ggcorr(DF %>% select_if(is.numeric), geom='tile', label=TRUE)
```
```{r}
ggpairs(DF, columns = c('ht','ftln','wt'),
        lower=list(continuous=wrap('points', alpha=0.05, col='blue')),
        diag = list(continuous='barDiag'))
```

```{r}
ggplot(DF, aes(x=wt,y=ht)) + geom_density2d() + geom_point(aes(col=gnd, shape=gnd))
```
* 이상~ 이산
```{r}
g1 <- ggplot(DF, aes(x=bd, fill=gnd)) + geom_bar()
g2 <- ggplot(DF, aes(x=bd, fill=gnd)) + geom_bar(aes(y=..count../sum(..count..)))

#Or
tb <- table(DF$gnd, DF$bd)
tb <- xtabs(~bd+gnd, data=DF)
df <- data.frame(tb)
df

g3 <- ggplot(df, aes(x=gnd, y=Freq)) + geom_bar(aes(fill=bd),stat='identity')

tb <- prop.table(xtabs(~gnd+bd, data=DF),1)
tb

df<- data.frame(tb)
df

g4 <- ggplot(df,aes(x=gnd, y=Freq)) + geom_bar(aes(fill=bd),stat='identity')

grid.arrange(g1,g2,g3,g4,nrow=2,ncol=2)
```
```{r}
chisq.test(xtabs(~gnd+bd,data=DF),correct = FALSE)
```

